# 对盈余公积转增股本的比例限制有什么意义？

提问人：blemig 时间：2021-12-01 11:23:50
大家好，对于盈余公积转增股本，有个转后不能低于注册资本25%的限制。
我想请教的是：对于这个不能低于25%的限制有何意义呢？ 因为盈余公积是无法变成现金流出企业体内的，就是盈余公司不管是被用来补亏了，还是被用来转股本了，总是在企业体内循环。既然是这样，这个转股的限制比例又又什么用呢？
谢谢！！

回答人：chenyiwei
这种限制很早就有，在 1992 年的《股份有限公司规范意见》中已经出现。个人理解是因为当初对公司设立门槛较高，且严格控制货币出资以外的其他增加注册资本的方式，确保在经营了一段时间后，有足够的经营结余时才可以将盈余公积转增资本；同时突出盈余公积的法定性质，避免动用的随意性。当然，现在来看这个限制已经意义不大，尤其是在注册资本登记制度改革的背景下。